【裁判字號】    99,撤緩更,3
【裁判日期】    990601
【裁判案由】    撤銷緩刑
【裁判全文】
臺灣桃園地方法院刑事裁定             99年度撤緩更字第3號
公  訴  人  臺灣桃園地方法院檢察署檢察官
受  刑  人  丙○○
上列聲請人因受刑人侵占案件，聲請撤銷緩刑之宣告（97年度執
緩字第100 號、99年度執聲字第5 號），經本院於中華民國99年
1 月21日為第一審裁定後（99年度撤緩字第6 號），受刑人不服
提起抗告，經臺灣高等法院裁定發回（99年度抗字第2 號），本
院裁定如下：
    主  文
丙○○之緩刑宣告撤銷。
    理  由
一、聲請意旨略以：受刑人丙○○前因犯侵占案件，經本院以96
    年度審易字第716 號判決判處有期徒刑1 年2 月，減為有期
    徒刑7 月，緩刑5 年，並應於緩刑期內賠償紫金園大廈管理
    委員會750,111 元，履行方式為自97年5 月11日起至102 年
    9 月11日止，按月於每月11日前各給付15,000元（每月1 期
    ，共應清償65期），如有1 期未履行，視為全部到期，前開
    判決於97年6 月9 日確定在案，惟該受刑人雖受緩刑宣告之
    寬典，竟未依判決主文所載如期給付，而未履行緩刑條件支
    付被害人財產上損害賠償，足認受刑人並未改過遷善，而有
    刑法第75條之1 第1 項第4 款「違反第74條第2 項第1 款至
    第8 款所定負擔情節重大者」甚明，得撤銷先前之緩刑宣告
    ，爰依刑事訴訟法第476 條之規定，聲請撤銷緩刑之宣告等
    語。
二、按受緩刑之宣告而有違反刑法第74條第2 項第1 款至第8 款
    所定負擔情結重大者，足認原宣告之緩刑難收其預期效果，
    而有執行刑罰之必要者，得撤銷其宣告，刑法第75條之1 第
    1 項第4 款定有明文。
三、經查，受刑人丙○○於本院前開判決確定後，雖有先後給付
    如附表所示金額，然受刑人多次未依期完足繳納，屢屢拖欠
    ，且自98年11月起即未再依期償還款項，此經證人即紫金園
    大廈管理委員會委員李成蔭、乙○○、甲○○分別於本院訊
    問時陳明在卷，並提出還款明細表1 份附卷可參。受刑人雖
    於本院訊問中辯稱：伊於98年3 、4 月前每月尚有約2 萬多
    元收入得以償付紫金園之損失，然此後因工作不穩定，實無
    力如期償還足額賠償金額，並非故不履行云云，惟上開判決
    就該緩刑所定之負擔，係受刑人前於本院審理中與被害人達
    成和解，同意以該判決主文所示之分期付款方法賠償被害人
    等情，業經該判決記載綦詳，是就上開判決緩刑所定之負擔
    ，既係依受刑人與被害人之和解結果所定條件，受刑人本即
    應依該條件履行，況經本院調閱受刑人之日盛國際商業銀行
    帳號000-00-000000-0-00號帳戶，受刑人於98年7 月至9 月
    間，帳戶均持續有存款紀錄，該期間合計存入141,599 元，
    最高結餘金額甚且高達71,768元，於98年11、12月間之存款
    金額亦仍有共計達41,970元，有前開帳戶交易明細表1 份在
    卷可按，是受刑人之經濟狀況並未有因非自願性失業等突發
    因素，致無力按期支付足額賠償金之情形，受刑人竟於97年
    6 月份即未依期繳納金額，此後亦多次未納足款項，屢屢拖
    欠，於98年7 月至9 月間更分文未付，自98年11月起則不再
    給付任何賠償金，顯見受刑人全然無視前開判決緩刑宣告所
    附條件，堪認其違反上開判決就該緩刑所定之負擔之情節重
    大，足認原宣告之緩刑難收其預期效果，而有執行刑罰之必
    要，核與刑法第75條之1 第1 項第4 款之規定相符，應撤銷
    其緩刑之宣告。
四、依刑事訴訟法第476 條，裁定如主文。
中    華    民    國    99    年    6     月    1     日
                  刑事第五庭    法  官 江春瑩
以上正本證明與原本無異。
如不服本裁定，應於裁定送達後5 日內向本院提出抗告狀。
                                書記官 羅婉榕
中    華    民    國    99    年    6     月    1     日

司法院資訊處製作；財團法人民間司法改革基金會備份。
